【裁判字號】    92,交易,210
【裁判日期】    920528
【裁判案由】    公共危險
【裁判全文】
臺灣臺北地方法院刑事判決                        九十二年度交易字第二一號
    公  訴  人  臺灣臺北地方法院檢察署檢察官
    被      告  甲○○
右列被告因公共危險案件，經臺灣臺北地方法院檢察署檢察官提起公訴（九十二年度
偵字第四八○七號），本院判決如左：
    主  文
甲○○服用酒類，不能安全駕駛動力交通工具而駕駛，累犯，處有期徒刑陸月，如易
科罰金以佰元折算壹日。
    事  實
一、甲○○前於民國八十八年間因酒醉駕車觸犯公共危險案件，經本院臺北簡易庭以
    八十八年度北簡字第二一二五號判決判處有期徒刑五月，如易科罰金以三百元折
    算一日，甫於八十九年五月三十一日易科罰金執行完畢，猶不知悔改。明知服用
    酒類已達不能安全駕駛之程度時，即不得駕駛動力交通工具，竟自民國九十一年
    十一月九日二十時許起至二十四時許止，先後在臺北市榮星花園旁某餐廳及其位
    在臺北市中山區○○○路二百二十八號三樓住處內，飲用若干酒類飲料，酒後其
    控制力及注意力均已達無法安全駕駛動力交通工具之程度，猶駕駛車牌號碼ＢＥ
    Ｂ—一五六號重型機車在道路上行駛，迨於翌日即十日零時二十四分許，行經同
    市○○○路○段七十一巷二十六號前，經警攔查並檢測其呼氣所含酒精濃度高達
    每公升○．九六毫克（ＭＧ／Ｌ），客觀上已達不能安全駕駛動力交通工具之程
    度，始查悉上情。
二、案經臺北市政府警察局中山分局報請臺灣臺北地方法院檢察署檢察官偵查起訴。
    理  由
一、右揭犯罪事實：業據被告甲○○於警局及檢察事務官詢問、本院審理時均供承不
    諱（參見偵查卷宗第五、二十一頁反面、本院九十二年五月十四日審理筆錄），
    又其以呼氣測試酒精濃度為每公升○‧九六毫克（ＭＧ／Ｌ），此有酒精濃度檢
    測表及臺北市政府警察局舉發違反道路交通管理事件通知單影本各一紙在卷可憑
    （見同前偵查卷第七、八頁），另被告遭查獲、測試或詢問之過程，駕駛有蛇行
    ，車身搖擺不定，轉彎半徑過大或過小等駕駛操控力欠佳情形，有多話之情事，
    顯然無法駕駛，均有臺北市政府警察局保安警察大隊第二中隊警員張誌明依職權
    所填製刑法第一百八十五條之三案件測試觀察紀錄表各一紙在卷可考（見同前偵
    查卷第六之一頁），足徵被告確有飲用酒類後其意思能力受影響之情形，本院綜
    觀上開各項跡證，堪認其酒後導致注意力、判斷力減弱，騎乘機車時有駕駛操控
    力欠佳之情形，被告確有於飲用酒類後，已達不能安全駕駛動力交通工具而仍然
    駕駛之犯行。
二、按刑法第一百八十五條之三規定服用酒類致不能安全駕駛動力交通工具，係抽象
    危險犯，並不以發生具體危險為必要，至所謂酒醉狀態，只需一般評價程度達於
    對車輛駕駛行為失其必要之注意力或判斷力之虞即可，至實際上對駕駛行為是否
    發生具體危險，則並不重要。又行為人飲酒後如其呼氣酒精濃度達人體酒精濃度
    為每公升○‧七五毫克時，即有反應較慢、感覺減低、思考改變並影響駕駛之情
    形，有行政院國軍退除役官兵輔導委員會臺北榮民總醫院八十八年八月五日（八
    八）北總內字第二六八六八號函附卷可參，且汽車駕駛人飲酒後其呼氣中酒精濃
    度如已達於每公升○‧八五毫克，其肇事率為一般未飲酒者之五十倍，亦有中央
    警察大學交通學系暨交通管理研究所教授蔡中志之研究報告在卷可憑，況法務部
    於八十八年五月十日亦邀集司法院刑事廳、交通部、行政院衛生署、內政部警政
    署及中央警察大學等相關單位決議，並參酌美國加州運輸部交通安全局所實驗之
    結果，以呼氣酒精濃度逾每公升含Ｏ．五五毫克時，即得認為不能安全駕駛為認
    定標準，蓋因由美國、德國及日本等國家所進行之酒精濃度與精神狀態之測試實
    驗，呼氣中酒精濃度達每公升Ｏ．五五毫克時，就人之生理方面，已產生視覺反
    應遲鈍、影像不能集中、同時不能看清前方路況及車旁照後鏡等狀況，其駕駛能
    力已受有影響，其肇事率已為一般正常人之十倍，足徵此項認定標準，依一般社
    會通念，客觀上足以認定已達不能安全駕駛之程度。
三、綜上所述，被告於飲酒後，其體內之酒精濃度經警攔查檢測其呼氣所含酒精濃度
    高達每公升○．九六毫克，是依前述臺北榮民總醫院函文及學者研究報告所提出
    「不能安全駕駛」之酒精含量數值、被告酒精濃度檢測表、警員張誌明依職權所
    填製刑法第一百八十五條之三案件測試觀察紀錄表等補強證據已足資擔保被告於
    本院調查中所為上開任意性自白具有相當程度之真實性，而得使本院確信被告前
    述自白之犯罪事實確屬真實，本院自得依被告自白及該補強證據認定被告有為前
    述犯行，本件事證明確，被告之犯行堪以認定。
四、核被告甲○○所為係犯刑法第一百八十五條之三服用酒類不能駕駛動力交通工具
    而駕駛之公共危險罪。本件被告有如事實欄所載前案科刑及刑之執行情形，有臺
    灣高等法院被告全國前案紀錄表一份在卷可憑，被告於八十九年五月三十一日刑
    之執行完畢後五年以內再犯有期徒刑以上之本罪，為累犯，應依刑法第四十七條
    之規定加重其刑。爰審酌被告酒後駕車對於用路人安全影響至鉅，其漠視服用酒
    類不能駕駛動力交通工具之法律，實不可取，然於本次偵、審程序中供承犯行，
    犯後態度尚佳，並一併考量被告本次酒後駕車幸未肇事等一切情狀，量處如主文
    所示之刑，並諭知易科罰金之折算標準。
五、據上論斷，應依刑事訴訟法第二百九十九條第一項前段，刑法第一百八十五條之
    三、第四十一條第一項前段、第四十七條，罰金罰鍰提高標準條例第二條，判決
    如主文。
本案經檢察官蔡立文到庭執行職務。
中      華      民      國    九十二    年      五      月    二十八    日
                          臺灣臺北地方法院交通法庭
                              法  官  鄧德倩
右正本證明與原本無異。
如不服本判決，應於判決送達後十日內向本院提出上訴狀 (應附繕本)，上訴於臺灣
高等法院。
                              書記官  謝韻華
中      華      民      國    九十二    年      五      月    三 十     日
附錄本案論罪科刑法條：
刑法第一百八十五條之三：
服用毒品、麻醉藥品、酒類或其他相類之物，不能安全駕駛動力交通工具而駕駛者，
處一年以下有期徒刑、拘役或三萬元以下罰金。


司法院資訊處製作；財團法人民間司法改革基金會備份。
